最高法院刑事判決　　　　　　　　　　　　　　　八十六年度台上字第五一五五號
　　上 訴 人　乙○○
　　　　　　　甲○○
右上訴人等因偽造文書案件，不服台灣高等法院高雄分院中華民國八十五年八月二十
九日第二審判決（八十五年度上訴字第七一八號，起訴案號：台灣高雄地方法院檢察
署八十四年度偵字第一二○六二號），提起上訴，本院判決如左：
    主  文
原判決關於乙○○部分撤銷，發回台灣高等法院高雄分院。
其他上訴駁回。
    理  由
一發回部分（乙○○部分）：
本件原判決認定上訴人乙○○係高雄市○○區○○街三十六號東宏企業行負責人，從
事機械銘牌、標誌廠牌之製造。明知原判決附表一所示之標章圖樣，業經東元電機廠
股份有限公司向經濟部中央標準局申請註冊，並經核准取得指定使用於舊商標法施行
細則第二十七條第九十五項電氣，及其它不屬於別類之電氣機械機具商標專用權，專
用期間自七十八年一月一日起至八十七年十二月三十一日止。竟基於概括之犯意，自
民國八十二年七月間開始（起訴書誤載為八十三年），意圖欺騙他人，連續在上址開
模製造，仿冒有東元公司商標（如原判決附表一）及偽造東元公司就其所出廠之馬達
電動機所為說明型式、頻率、框號、電壓、輸出、輸入、電流、每分轉數、效率、起
動電容、額定、運轉電容、重量、軸承號碼製造日期、製造號碼之馬達銘板（如原判
決附表一）。再以每塊銘板新台幣四十元及四十五元之價格出售與不特定之電機買賣
商。並為便於顧客仿造東元公司產品所需，而一併出售不詳姓名年籍之人偽造，持交
上訴人之經濟部商品檢驗局內銷檢驗標誌（第四三三○○三號）之貼紙，每個貼紙售
價新台幣（下同）二元。其中林滿意於八十三年間，以每塊四十五元之價格向其購得
仿造之東元馬達銘板四百多塊。足以生損害於消費大眾、東元公司及經濟部商品檢驗
局等情。因而撤銷第一審關於上訴人部分之判決，改判論處上訴人連續行使偽造公文
書，足以生損害於公眾及他人之罪刑，固非無見。
惟查：(一)已受請求之事項未予判決者，其判決當然為違背法令，刑事訴訟法第三百七
十九條第十二款定有明文。本件檢察官起訴指稱：上訴人偽造經濟部商品檢驗局合格
標識與已列內銷檢驗標誌，連續出售予不特定之電機買賣商人，按裝在仿造之東元馬
達上云云。但原判決僅對上訴人行使已列內銷檢驗標誌公文書部分予以判決，對於上
訴人是否成立偽造經濟部商品檢驗局合格標識與已列內銷檢驗標誌，及行使經濟部商
品檢驗局合格標識部分﹖則漏未論述，顯有已受請求之事項未予判決之違法。(二)檢察
官偵查中，曾將扣案之上開已列內銷檢驗標誌函送經濟部商品檢驗局鑑定是否為該局
所核發（見偵查卷第六四頁）。惟經濟部商品檢驗局僅函復稱：所附送之內銷檢驗標
誌，其號碼係本局核與東元電機公司之內銷檢驗登記號碼云云，有該局八十四年六月
二十七日檢台三字第一四○一五號函在卷可稽（見偵查卷第六五頁）。並未對其是
否為偽造一節明確鑑定，則扣案之已列內銷檢驗標誌，究否為偽造之公文書﹖顯尚非
無疑。原審未再詳予查詢，遽謂該內銷檢驗標誌係偽造，業經鑑定屬實云云，尚嫌率
斷。上訴意旨指摘原判決此部分不當，非無理由，應認有發回更審之原因。
二駁回部分（甲○○部分）：
按第三審上訴書狀，應述上訴之理由，其未述者，得於提起上訴後十日內補提理
由書於原審法院。已逾上述期間，而於第三審法院未判決前仍未提出上訴理由書狀者
，第三審法院應以判決駁回之，刑事訴訟法第三百八十二條第一項、第三百九十五條
後段規定甚明。本件上訴人甲○○因偽造文書案件，不服原審判決，於民國八十五年
九月二十六日提起上訴，並未述理由，迄今逾期已久，於本院未判決前仍未提出，
依上開規定其上訴自非合法，應予駁回。
據上論結，應依刑事訴訟法第三百九十五條後段、第三百九十七條、第四百零一條，
判決如主文。
中      華      民      國    八十六    年      八      月    二十八    日
                              最高法院刑事第十庭
                                  審判長法官  吳  雄  銘
                                        法官  池  啟  明
                                        法官  陳  宗  鎮
                                        法官  石  木  欽
                                        法官  陳  正  庸
      右正本證明與原本無異
                                              書  記  官
中      華      民      國    八十六    年      九      月      三      日
